臺灣臺北地方法院刑事判決　　　　　　94年度交簡上字第34號
上　訴　人
即　被　告　甲○○
上列上訴人因過失傷害案件，不服本院九十三年度店交簡字第二
六八號中華民國九十四年一月十七日第一審判決（聲請簡易判決
處刑書案號：臺灣臺北地方法院檢察署九十三年度偵字第一八七
六四號），本院管轄之第二審合議庭判決如下：
    主  文
上訴駁回。
甲○○緩刑貳年。
    事  實
一、甲○○於民國九十三年四月十一日上午十時二十分許，駕駛
    車牌號碼ＩＮ─九一○二號自用小客車，沿北宜公路由宜蘭
    往臺北方向行駛，途經臺北縣坪林鄉○○○路四十點八公里
    處，本應注意汽車行駛時，駕駛人應注意車前狀況，並隨
　　時採取必要安全措施，汽車在雙向二車道行駛時，均應在遵
　  行車道內行駛，在劃有分向限制線之路段，不得跨越用以分
    隔對向車道之雙黃實線駛入來車道，而當時天候晴、日間有
    自然光線、路面狀況乾燥無缺陷、無障礙物、視距良好等情
    形，尚無不能注意之情事，竟疏未注意車前狀況並隨時採取
    必要之安全措施，於肇事地點跨越用以分隔對向車道之雙黃
    實線，而駛入對向臺北往宜蘭方向之來車道，其汽車左前車
    頭不慎撞及對向由乙○○所駕駛車牌號碼ＤＷ─二一二八號
    自用小客車右前車頭，致乙○○受有左手前臂挫傷之傷害。
    甲○○於肇事後隨即親自報案，且報明其姓名與肇事地點，
    於有偵查犯罪職務之員警前往現場處理時，即向據報前來尚
    不知何人犯罪之員警自首並坦承肇事而接受裁判。
二、案經乙○○訴由臺北縣政府警察局新店分局報告臺灣臺北地
    方法院檢察署檢察官偵查起訴。
    理  由
一、訊據上訴人即被告甲○○對於上揭事實，迭於警詢、檢察官
    偵查及本院審理時均坦承不諱（見九十三年度偵字第一八七
    六四號偵查卷第二頁至第三頁、第二十六頁至第二十八頁、
    第五十六頁），核與告訴人乙○○於警詢及檢察官偵查時指
    訴之情節相符（見同上偵查卷第十五頁至第十七頁、第五十
    六頁），並有馬偕紀念醫院診斷證明書影本、臺北縣政府警
    察局新店分局道路交通事故現場圖、道路交通事故調查報告
    表、道路交通事故補充資料表等影本各一紙、臺北縣政府警
    察局道路交通事故談話紀錄表影本二紙及現場照片影本十一
  　張附卷可憑（見同上偵查卷第二十頁、第三十三頁至第三十
    八頁、第三十九頁至第四十五頁、第四十九頁）。
二、按汽車行駛時，駕駛人應注意車前狀況，並隨時採取必要之
    安全措施；又汽車在雙向二車道行駛時，均應在遵行車道內
    行駛，在劃有分向限制線之路段，不得駛入來車之車道內；
    再雙黃實線，係設於路段中，用以分隔對向車道，並雙向禁
    止超車、跨越或迴轉，道路交通安全規則第九十四條第三項
    、第九十七條第一款、第二款、道路交通標誌標線號誌設置
    規則第一百四十九條第一項第一款第八目分別定有明文。本
    案被告駕駛自用小客車行至肇事地點，本應注意車前狀況，
    並隨時採取必要之安全措施，且應在遵行車道內行駛，不得
    跨越用以分隔對向車道之雙黃實線駛入來車道，而依當時天
    候晴、日間有自然光線、路面狀況乾燥無缺陷、無障礙物、
    視距良好等情形，尚無不能注意之情事，竟疏未注意車前狀
    況並隨時採取必要之安全措施，於肇事地點跨越用以分隔對
    向車道之雙黃實線，而駛入來車道，致而其左前車頭不慎撞
    擊告訴人所駕駛之牌號碼ＤＷ─二一二八號自用小客車右前
    車頭，以致肇事，造成告訴人受有前開傷害，被告就本件交
    通事故之發生確有過失甚明，且被告前揭過失行為核與告訴
    人所受之傷害間，有相當因果關係。
三、綜上，是由告訴人之指訴、前述書證及現場照片等補強證據
    ，足資擔保被告於警詢、檢察官偵查及本院審理中所為前開
    任意性自白具有相當程度之真實性，而得使本院確信被告前
    述自白與事實相符。揆諸刑事訴訟法第一百五十六條第一項
    「被告之自白，非出於強暴、脅迫、利誘、詐欺、違法羈押
    或其他不正之方法，且與事實相符者，得為證據。」及第二
    項「被告之自白，不得作為有罪判決之唯一證據，仍應調查
    其他必要之證據，以察其是否與事實相符。」規定，本院自
    得依被告前述自白及各項補強證據認定被告確有上揭犯行。
    從而本件事證明確，被告犯行堪以認定，應依法論科。
四、核被告所為，係犯刑法第二百八十四條第一項前段之過失傷
    害罪。被告於肇事後隨即親自報案，且報明其姓名與肇事地
    點，於有偵查犯罪職務之員警前往現場處理時，即向據報前
    來尚不知何人犯罪之員警自首並坦承肇事而接受裁判，有臺
    北縣政府警察局道路交通事故肇事人自首情形紀錄表影本一
    紙附卷可稽（見同上偵查卷第四十八頁），其所為核與自首
    之規定相符，爰依刑法第六十二條前段規定減輕其刑。
五、原審爰引刑事訴訟法第四百四十九條第一項前段、第三項、
    第四百五十四條第二項、刑法第二百八十四條第一項前段、
    、第六十二條前段、第四十一條第一項前段、罰金罰鍰提高
    標準條例第一條前段、第二條，判處被告拘役五十五日，如
    易科罰金，以三百元折算一日，經核認事用法，並無不當，
    量刑亦屬妥適，被告以原審量刑過重為由，提起上訴，惟關
    於刑之量定，係實體法上賦予法院得為自由裁量之事項，倘
    未有逾越法律所規定之範圍，或濫用其權限，即不得任意指
    摘為違法。而原審量定刑罰，已審酌被告之各種犯罪情狀，
    並無明顯失出，被告執詞提起上訴，尚無理由，其上訴應予
    駁回。
六、末查，被告前未曾受有期徒刑以上刑之宣告，有臺灣高等法
    院被告全國前案紀錄表附卷可（見本院卷），且於事後已
    與告訴人成立和解，並賠償損害，亦有和解書及告訴人陳報
    狀影本各一份存卷可佐（見本院卷），經此偵審程序及刑之
    宣告後，當能知所警惕，信無再犯之虞，本院認所宣告之刑
    以暫不執行為適當，爰併宣告如主文所示之緩刑，以勵自新
    。
據上論斷，應依刑事訴訟法第四百五十五條條之一第一項、第三
項、第三百六十八條，刑法第七十四條第一款，判決如主文。
本案經檢察官劉承武到庭執行職務
中　華　民　國　　九十四　　年　　五　　月　　卅一　　日
　　　　　　臺灣臺北地方法院刑事第八庭
　　　　　　　　　　　　　審判長法　官　陳德民
　　　　　　　　　　　　　　　　法　官　孫曉青
　　　　　　　　　　　　　　　　法　官　張筱琪
以上正本證明與原本無異。
本判決不得上訴
　　　　　　　　　　　　　　　　書記官　李玟郁
中　　華　　民　　國　　94　　年　　6 　　月　　1 　　日
